【裁判字號】    98,訴,1932
【裁判日期】    981210
【裁判案由】    毒品危害防制條例
【裁判全文】
臺灣板橋地方法院刑事判決              98年度訴字第1932號
公  訴  人  臺灣板橋地方法院檢察署檢察官
被      告  乙○○
                    （現於臺灣新店戒治所強制戒治中）
選任辯護人  林文凱律師
上列被告因違反毒品危害防制條例案件，經檢察官提起公訴（98
年度偵字第11012 號），本院判決如下：
    主  文
乙○○犯如附表所示之各罪，各宣告如附表所示之刑；應執行有
期徒刑伍年陸月。扣案行動電話門號0000000000號、
0000000000號之SIM 卡共貳張及扣案現金新臺幣參佰
元均沒收，未扣案之犯罪所得合計新臺幣玖佰元沒收之，如全部
或一部不能沒收時，以其財產抵償之。
其餘被訴部分無罪。
    事  實
一、乙○○明知Ｋ他命係屬毒品危害防制條例所列之第三級毒品
    ，不得販賣，竟基於販賣第三級毒品Ｋ他命之犯意，使用其
    所有之0000000000號及0000000000號行動電話與甲○○（民
    國80年6 月生，現已滿18歲）之行動電話0000000000號聯絡
    ，分別於附表所示之時間、地點，以每包新臺幣（下同）
    300 元之價格，販售Ｋ他命1 包（確切重量不詳）予甲○○
    共4 次。嗣於98年4 月10日下午3 時20分許，為警在臺北縣
    三重市○○路41號前查獲，並扣得第三級毒品Ｋ他命30包（
    合計驗餘毛重31.67 公克，合計驗餘淨重約26.53 公克）、
    行動電話0000000000號及0000000000號之SIM 卡共2 張及現
    金300 元。
二、案經臺北縣政府警察局三重分局報請臺灣板橋地方法院檢察
    署檢察官偵查起訴。
    理  由
壹、證據能力部分
    按被告以外之人於審判外之言詞或書面陳述，除法律規定者
    外，不得作為證據。被告以外之人於審判外之陳述，雖不符
    同法第159 條之1 至第159 條之4 之規定，但經當事人於審
    判程序同意作為證據，法院審酌該言詞陳述或書面陳述作成
    時之情況，認為適當者，亦得為證據；當事人、代理人或辯
    護人於法院調查證據時，知有第159 條第1 項不得為證據之
    情形，而未於言詞辯論終結前聲明異議者，視為有前項之同
    意，刑事訴訟法第159 條第1 項、第159 條之5 規定甚明。
    查本判決後引證人甲○○於警詢及偵查中之證述，固屬傳聞
    證據，惟被告及辯護人就該等審判外陳述之證據能力，於本
    院98年11月25日審判期日表示不予爭執，而公訴檢察官於本
    院準備程序期日中則表示該等證據資料均有證據能力。本院
    審酌該等證據資料製作時之情況，查無違法不當及證明力明
    顯過低之瑕疵，亦認為以之作為證據應屬適當，依刑事訴訟
    法第159條之5規定，認該等證據資料均有證據能力，合先敘
    明。
貳、認定本案犯罪事實之證據及理由
一、訊據被告固坦承曾於如附表所示之時間、地點，交付第三級
    毒品Ｋ他命各1 包予甲○○之事實，惟否認有何販賣第三級
    毒品之犯行，辯稱：該4 次其提供Ｋ他命予甲○○，其中僅
    2 次有收受甲○○主動交付之300 元款項，另2 次則屬無償
    轉讓，其主觀上均無販售毒品營利之意圖等語。
二、經查：
(一)、前揭犯罪事實，業據被告於警詢中自承：甲○○均係以0000
    000000號撥打伊使用之0000000000、0000000000號行動電話
    ，伊與甲○○在電話中相約好地方後，過去相約之地方交易
    Ｋ他命，甲○○每次購買1包，價錢300元。98年4月10日中
    午12時左右，甲○○以0000000000號行動電話撥打伊使用之
    0000000000號行動電話，相約於伊三重市○○街108巷71 號
    住處樓下，以300元向伊購買Ｋ他命一包（見偵查卷第25 頁
    、第26頁）；於偵查中自白：伊會賣Ｋ他命給甲○○，是因
    為甲○○係伊朋友，伊有賺甲○○1克5、60元之利潤，扣案
    之手機有用來與甲○○聯絡。甲○○有跟伊拿過Ｋ他命4次
    ，大概是在98年2月間，有一次在伊家樓下，其他3次在查獲
    地點之網咖，每次甲○○都拿300元給伊（見偵查卷第69頁
    、第74頁）；於本院羈押訊問時坦承：伊買Ｋ他命時不知道
    買的實際重量，後來伊賣的時候，只要買的人拿錢給伊就好
    ，伊賣給別人的重量都是一點點。伊都是賣300元，伊拿一
    點點給對方，伊不知道賣出之重量實際多少，大約是0.5公
    克，伊應該是有利潤的等語（見本院98年聲羈字第211號卷
    第3頁、第4頁）；繼之於本院審理中，仍坦認其確有如附表
    所示4次之時間、地點，交付Ｋ他命各1包予甲○○之事實。
(二)、證人甲○○於警詢中亦證述：伊大約向被告購買毒品約3 、
    4 次，每次都購買1 包，價錢300 元，前幾次購買之時間伊
    忘記了，但伊於昨日（98年4 月10日）中午有以伊電話0000
    000000號行動電話撥打被告使用之0000000000號行動電話，
    表示要購買Ｋ他命，並相約在三重市○○街上，以300 元的
    價格向被告購買Ｋ他命1 包（見偵查卷第34頁）；於偵查中
    復結證：伊之前有向被告買過Ｋ他命，每次交易金額是300
    元，是1小包，伊都是用0000000000號電話與被告聯絡買Ｋ
    他命，其中3次是在查獲地點之網咖前，1次是在溪尾街等情
    明確（見偵查卷第73頁、第74頁）；於本院審理中證稱：98
    年4月10日中午有與被告聯絡拿Ｋ他命，包含98年4月10 日
    中午及同日下午被警查獲那次（98年4月10日下午為警查獲
    之該次交易，被告並未涉嫌犯罪，此部分詳後述），其總共
    向被告拿過5次Ｋ他命等語（見本院98年11月25日審判筆錄
    ）。經核證人甲○○上開證詞，無論係交易之方式、地點
    、數量及價格，俱與被告於警詢、偵查、本院羈押訊問及審
    理中供述之前開情節相合，足徵被告之上開自白應與事實相
    符，堪予採認。至證人甲○○向被告購買Ｋ他命之時間，除
    98年4 月10日中午即附表編號4 所示當次外，證人甲○○於
    偵查中雖證述其餘各次之交易時間應係在98年2 月間，惟觀
    之卷內甲○○使用之0000000000號行動電話及被告使用之
    0000000000號、0000000000號行動電話之雙向通聯資料，98
    年2 月間並無被告與證人甲○○0000000000號行動電話通話
    之紀錄，自98年3 月起至98年4 月10日止，始有被告與甲○
    ○分別持用前述行動電話聯繫之紀錄；徵以證人甲○○於警
    詢證稱：前幾次購買之時間伊忘記了，於本院審理中，亦到
    庭證稱：伊開始向被告拿Ｋ他命之時間，伊不是很記得，依
    照通聯紀錄，應該是三月等語（見本院98年11月25日審判筆
    錄），是證人甲○○於偵查中證稱其前三次向被告購買Ｋ他
    命之時間係在98年2 月初，應係因其對時點記憶不清所致。
    綜據卷內通聯資料及證人甲○○於本院審理中更正後之證詞
    ，應認甲○○前三次向被告購買Ｋ他命之時間，均係98年3
    月起至98年4 月9 日間某日，被告對此時點亦未予爭執，證
    人甲○○於偵查中對於交易Ｋ他命時點證述之些微瑕疵，自
    不影響其於偵查中證詞之可信度。
(三)、按販賣毒品之所謂販賣行為，係行為人基於營利之目的，而
    販入或賣出毒品而言。販賣毒品者，其主觀上有營利之意圖
    ，且客觀上有販賣之行為即足構成，至於實際上是否已經獲
    利則非所問。即於有償交付他人之初，係基於營利之意思，
    並著手實施，而因故無法高於購入之原價出售，最後不得不
    以原價或低於原價交付他人時，仍屬販賣行為。復按一般民
    眾普遍認知之毒品非法交易，向為政府查禁森嚴且重罰不寬
    貸，衡諸常情，倘非有利可圖，絕無平白甘冒被重罰風險之
    理，從而，舉凡其有償交易，除足反證其確另基於某種非圖
    利本意之關係外，通常尚難因無法明確查悉其買進、賣出之
    差價，而諉無營利之意思，或阻卻販賣犯行之追訴。被告於
    偵查及本院羈押訊問時，已分別坦承其有賺取甲○○1 克Ｋ
    他命約5 、60元之利潤及應該有利潤等語，業如前述，迄至
    本院審理中，被告仍自承其於偵查中及本院羈押訊問時所言
    實在，且依照其向真實姓名年籍不詳綽號「阿偉」之男子所
    購入之Ｋ他命包數及金額，經平均計算後，甲○○1 包Ｋ他
    命給付其300 元，其是有利潤的等語（見同上審判筆錄）；
    再參酌被告與證人甲○○並非熟識，此為被告所是認，且經
    證人甲○○於本院審理中證述一致，若非有利可圖，衡情被
    告應無甘冒被查緝法辦重刑之危險，多次提供Ｋ他命予甲○
    ○之理，是被告供稱其應有賺取甲○○利潤等語，亦較與社
    會通常經驗相符。況被告以每包300 元之對價與甲○○交易
    毒品，其主觀上既存有「應有賺取利潤」之認知，其顯有營
    利之意圖，兼以其客觀上亦有販賣之行為，則被告於實際交
    易過程中是否確有利得，均不影響其販賣毒品犯罪之成立。
    是本件雖因被告及證人甲○○俱無法就其等各次交易毒品之
    重量逐一為明確之供述，致無法精確計算被告之利潤多寡或
    有無，仍無礙被告販賣毒品罪既遂之認定。此外，復有被告
    於警詢、偵查中自承其於附表編號4 所示時地販售Ｋ他命予
    證人甲○○所得之價金300 元、供其聯絡本件販售Ｋ他命事
    宜使用之0000000000號及0000000000號行動電話之SIM 卡2
    張扣案可證，被告確有於附表所示時地販賣Ｋ他命予甲○○
    共4 次之犯行，殆屬無疑。被告空言辯稱其並無營利之意圖
    或販賣Ｋ他命之犯意云云，應屬畏罪卸責之詞，無足採信。
(四)、證人甲○○於本院審理中，雖改口證稱：伊向被告拿Ｋ他命
    ，有問被告說要不要給錢，但被告說不要，伊還是會塞錢給
    被告，金額約300 元左右，伊不知道這是否為合理之價格，
    被告一直說不要拿，伊說沒有關係，請他收下來。伊總共只
    有兩次塞錢給被告云云（見同上審判筆錄）。惟此部分證述
    顯與證人甲○○前於警詢、偵查中之證詞齟齬，且觀之證人
    甲○○於本院審理中之證述，其先係證稱其向被告拿Ｋ他命
    沒有給錢，經公訴檢察官持其先前於偵查中之筆錄予以彈劾
    後，證人甲○○又改稱其有兩次曾主動塞錢給被告，被告一
    直說不要拿云云，其於本院審理中就是否給付交易對價之證
    詞，亦有反覆之情。復參以被告與甲○○並非親故，亦無深
    交，依照證人甲○○於本院審理中之證言，被告竟願意多次
    甘冒觸法之風險，多次轉讓Ｋ他命予甲○○而不向其索取任
    何對價，實與常理未合，當難採信。再者，被告先後4 次交
    付Ｋ他命予甲○○，每次甲○○均交付300 元予被告之事實
    ，非僅業經被告與甲○○於偵查中當庭供述一致，互予確認
    無訛，迄於本院準備程序中，被告對於證人甲○○每次交付
    300 元款項取得Ｋ他命乙節亦未予否認，而經本院列為本案
    不爭執事項，經甲○○於本院審理中為上開不實證述後，被
    告方又配合甲○○之證詞內容，辯稱其中2 次有自甲○○處
    取得300 元價金，另2 次則是無償轉讓云云，益徵甲○○於
    本院審理中之上開證述及被告此部分之辯解，分係迴護偏頗
    及畏罪矯飾之語，均無可採。
(五)、綜上所述，本件事證明確，被告犯行至堪認定。
參、新舊法比較
    被告為本件販賣第三級毒品之犯行後，毒品危害防制條例部
    分條文業於98年5 月20日修正公布，並已施行。按修正前毒
    品危害防制條例第4 條第3 項規定：「製造、運輸、販賣第
    三級毒品者，處5 年以上有期徒刑，得併科新臺幣5 百萬元
    以下罰金」，修正後該條項則規定：「製造、運輸、販賣第
    二級毒品者，處無期徒刑或7 年以上有期徒刑，得併科新臺
    幣7 百萬元以下罰金」。經比較新舊法之結果，因修正後之
    規定提高得併科之罰金數額，應以被告行為時之規定對被告
    較為有利。又本件被告並未供出毒品來源因而破獲，亦未於
    偵查及審判中均自白犯罪，經核均無修正前、後毒品危害防
    制條例第17條之適用，是依上開比較結果，係以被告行為時
    之毒品危害防制條例規定對被告較為有利，自應適用被告行
    為時之毒品危害防制條例第4 條第3 項之規定處斷。
肆、論罪科刑
一、核被告所為，係犯修正前毒品危害防制條例第4 條第3 項之
    販賣第三級毒品罪。被告販賣前持有Ｋ他命之低度行為，為
    販賣之高度行為所吸收，不另論罪。被告先後4 次販賣第三
    級毒品之犯行，犯意個別，行為分殊，應予分論併罰（最高
    法院97年度台上字第873 號、第1060號、96年度台上字第
    1850號判決意旨參照）。
二、爰審酌被告正值青少，不思努力進取，謀求正當職業，明知
    毒品對於人體有莫大之戕害，為圖一己之私利，竟漠視毒品
    之危害性，而販賣Ｋ他命牟利，危害他人健康及社會風氣甚
    鉅，犯罪後復否認犯行，不知悔改，自值非難。惟其前無因
    犯罪經科刑之紀錄，有臺灣高等法院被告前案紀錄表附卷為
    據，又其販賣毒品之數量尚微，所得利益亦屬有限，兼衡其
    犯罪之動機、目的、手段、生活狀況及檢察官具體求處應執
    行刑有期徒刑5 年6 月等一切情狀，分別量處如主文所示之
    刑，並定其應執行之刑，以資懲儆。
三、按毒品危害防制條例第19條第1 項：「犯第4 條至第9 條、
    第12條、第13條或第14條第1 項、第2 項之罪者，其供犯罪
    所用或因犯罪所得之財物，均沒收之，如全部或一部不能沒
    收時，追徵其價額或以其財產抵償之。」之規定，係採義務
    沒收主義，以澈底杜絕行為人貪取暴利之誘因、工具與結果
    。凡供販賣毒品所用或因犯罪所得之財物，祇要屬於被告所
    有，即應宣告沒收，不能沒收時，追徵其價額或以其財產抵
    償之，法院並無斟酌沒收與否之餘地，應義務宣告沒收者，
    亦不以當場經搜獲扣押者為限。又因販賣毒品罪所取得之一
    切對價，不能與一般正常之營利事業僅計算其營利所得之情
    形相提並論，不問其原屬供販賣所用之成本或因此所得之利
    潤，均應概予沒收（最高法院96年度台上字第5242號、96年
    度台上字第3247號判決意旨參照）。扣案之0000000000號及
    0000000000號行動電話SIM 各1 張，乃被告所有供其聯絡販
    賣毒品予甲○○使用之物，此有被告及證人甲○○於警詢、
    偵查及本院審理中之供述可參，爰依毒品危害防制條例第19
    條第1 項宣告沒收。又被告以每次300 元之對價，販賣Ｋ他
    命予甲○○共4 次，其所得共計1200元；其中被告於98年8
    年4 月10日下午3 時20分許為警查獲後於其身上查扣之300
    元，乃甲○○於當日中午即附表編號4 所示時間向其購買Ｋ
    他命所得之財物，此據被告於警詢中供述明確，且有證人甲
    ○○於警詢時之證述可佐，該扣案之300 元現金自應依毒品
    危害防制條例第19條第1 項規定宣告沒收。另被告如附表編
    號1 至3 所示販賣第三級毒品犯罪所得之財物共900 元雖未
    扣案，仍應依同上規定諭知沒收，如全部或一部不能沒收時
    ，以其財產抵償之。
四、本件被告為警查獲時所扣得之30包白色晶體或粉末，經送內
    政部警政署刑事警察局以氣相層析質譜分析法、核磁共振分
    析法鑑驗結果，均檢出Ｋ他命成分，合計驗餘毛重31.67 公
    克，合計驗餘淨重約26.53 公克等節，有該局98年5 月5 日
    刑鑑字第0980053347號鑑定書1 份及扣案物品照片附卷可參
    ，固屬違禁物。惟扣案之上開Ｋ他命30包及被告於98年4 月
    10日中午販售予證人甲○○之Ｋ他命1 包，係被告於被查獲
    前2 日即98年4 月8 日同時向「阿偉」購入，扣案之Ｋ他命
    30包乃被告欲供己施用等情，業經被告於警詢及本院審理時
    供述在卷（見偵查卷第25頁及本院上開審判筆錄）；又被告
    本案為警查獲後所採集之尿液經送驗結果，呈Ｋ他命陽性反
    應，亦有臺灣檢驗科技股份有限公司98年4 月22日濫用藥物
    檢驗報告附卷足稽，可佐被告所稱扣案之Ｋ他命係欲供己施
    用乙節，非無可信。本件復無其他積極證據足認除被告於附
    表編號4 所示時地已售出予甲○○之Ｋ他命1 包外，扣案之
    Ｋ他命30包同係被告欲持以販售之毒品或與本件被告販賣第
    三級毒品之犯行有關，尚無從於本案為沒收之諭知。
伍、無罪部分
一、公訴意旨另以：除附表所示4 次販賣第三級毒品之犯行外，
    被告另基於販賣第三級毒品Ｋ他命之犯意，於98年2 月下旬
    至同年4 月10日間某日，在臺北縣三重市○○路41號等處，
    以行動電話0000000000號及0000000000號與甲○○聯絡，以
    每包300 元之價格，販賣Ｋ他命1 包予甲○○1 次，因認被
    告此部分亦涉犯毒品危害防制條例第4 條第3 項之販賣第三
    級毒品罪嫌。
二、按犯罪事實應依證據認定之，無證據不得認定其犯罪事實。
    又不能證明被告犯罪者，應諭知無罪之判決，刑事訴訟法第
    154 條第2 項、第301 條第1 項前段分別定有明文。再依刑
    事訴訟法第161 條第1 項之規定，檢察官就被告犯罪事實，
    應負舉證責任，並指出證明之方法。倘檢察官所提出之證據
    ，不足為被告有罪之積極證明，或指出證明之方法，無從說
    服法院以形成被告有罪之心證，基於無罪推定原則，自應為
    被告無罪之判決，最高法院92年台上字第128 號判例意旨可
    供參酌。
三、公訴人認被告涉犯此部分犯嫌，係以被告於偵查中之自白、
    證人甲○○於警詢及偵查中之證述、手機翻拍照片、扣案行
    動電話SIM 卡2 張為其主要論據。訊據被告堅詞否認此部分
    之犯行，辯稱：甲○○於98年4 月10日下午4 、5 時，雖曾
    與其相約在臺北縣三重市○○路41號前，欲向其購買Ｋ他命
    1 包，惟當時其已為警查獲，其係配合警方辦案，其並無販
    賣第三級毒品之犯意等語。
四、經查：
(一)、按販賣毒品罪之成立，除客觀上有販賣之行為，主觀上尚須
    有營利之意圖。本件被告於98年4 月10日下午3 時20分許，
    為警在臺北縣三重市○○路41號前查獲並帶回三重分局光明
    派出所偵辦，於同日下午4 時29分至同日下午4 時51分間，
    被告尚於派出所接受調查時，甲○○以其使用之0000000000
    號電話分別撥打被告使用之0000000000號及0000000000號行
    動電話，經警方讓被告接聽電話，甲○○於電話中向被告表
    示欲購買300 元之Ｋ他命，並與被告相約在臺北縣三重市○
    ○路41號前進行交易，嗣於同日下午5 時許，經警方帶同被
    告前往該處與甲○○見面，當場查獲甲○○，另扣得甲○○
    欲向被告購買Ｋ他命之300 元等情，業經證人甲○○於警詢
    、偵查中證述明確，復有被告之警詢筆錄、手機翻拍照片、
    搜索扣押筆錄及行動電話通聯紀錄等件在卷可稽，堪信屬實
    。由此觀之，甲○○於98年4 月10日下午4 時許撥打電話予
    被告表示欲購買Ｋ他命時，被告既身處派出所，接受警員調
    查，且被告嗣後依約前往臺北縣三重市○○路41號與甲○○
    見面時，警員亦一路陪同在側，被告與甲○○相約見面並進
    行交易，無非係為配合警方之調查作為，其主觀上自無可能
    存有販賣Ｋ他命予甲○○營利之意圖，且其既無販售毒品之
    真意，亦難認其與甲○○就買賣Ｋ他命之重要事項已達成契
    約之合致，被告此部分所為，自與毒品危害防制條例所定販
    賣第三級毒品罪或販賣第三級毒品未遂罪之要件有別。
(二)、又就被告與甲○○交易Ｋ他命之次數及時間，證人甲○○於
    偵查中證稱：伊向被告買Ｋ他命，正確時間忘了，正確次數
    不算4 月10日這次，是算4 次，都是在98年2 月買的（見偵
    查卷第73頁）；於本院審理中復到庭證述：伊在檢察官前所
    說的次數是正確的，伊偵查中所謂「4 月10日這次」是指4
    月10日下午被警察查獲那次，4 月10日中午伊也有跟被告聯
    絡要拿Ｋ他命，故伊所謂4 次是指4 月10日下午被查獲前之
    4 次，亦即包含4 月10日中午那次，如包含4 月10日下午總
    共是5 次。依照通聯紀錄來看，開始購買的時間應該是98年
    3 月，因為時間伊不是很記得等情（見本院上開審判筆錄）
    。經核證人甲○○上開證詞，其於本院審理中已證述其於偵
    查中所述之次數無誤，其前後確曾與被告交易5 次Ｋ他命，
    且對於其所指交易之次數、時間有較詳盡之說明，自較可信
    。依其證述內容，其所稱與被告之5 次交易，應即係如附表
    所示4 次及前述98年4 月10日下午被警查獲當次，而98年4
    月10日下午當次之交易，被告並無販賣毒品之犯意，其所為
    應不構成犯罪乙節，業如前述，卷內復無其他明確事證足認
    除附表所示4 次販賣Ｋ他命之情節外，被告另有販賣Ｋ他命
    予甲○○之行為，自難遽為不利於被告之認定。
五、綜前，公訴人所舉事證，無從說服本院形成被告如前述公訴
    意旨所稱販賣第三級毒品犯行有罪之確信心證。揆諸前揭說
    明，此部分既不能證明被告犯罪，自應為其無罪之諭知，以
    昭審慎。
據上論斷，應依刑事訴訟法第299 條第1 項前段、第301 條第1
項，修正前毒品危害防制條例第4 條第3 項、第19條第1 項，刑
法第2 條第1 項前段、第11條前段、第51條第5 款、第9 款，判
決如主文。
本案經檢察官陳姿雯到庭執行職務。
中    華    民    國    98    年    12    月    10    日
                  刑事第二十庭  審判長法  官  邱景芬
                                      法  官  廖怡貞
                                      法  官  吳佳穎
以上正本證明與原本無異
如不服本判決應於送達後10日內向本院提出上訴狀
                                      書記官  黃炎煌
中    華    民    國    98    年    12    月    10    日
附錄本案論罪科刑法條全文：
修正前毒品危害防制條例第4條：
製造、運輸、販賣第一級毒品者，處死刑或無期徒刑；處無期徒
刑者，得併科新臺幣1,000萬元以下罰金。
製造、運輸、販賣第二級毒品者，處無期徒刑或7 年以上有期徒
刑，得併科新臺幣700 萬元以下罰金。
製造、運輸、販賣第三級毒品者，處5 年以上有期徒刑，得併科
新臺幣500 萬元以下罰金。
製造、運輸、販賣第四級毒品者，處3 年以上10年以下有期徒刑
，得併科新臺幣300 萬元以下罰金。
製造、運輸、販賣專供製造或施用毒品之器具者，處1 年以上7
年以下有期徒刑，得併科新臺幣100 萬元以下罰金。
前五項之未遂犯罰之。
 附表
┌──┬───┬────┬─────┬───┬───┬───┬──────────┐
│編號│販賣  │販賣時間│販賣地點  │販賣毒│販賣價│罪名  │宣    告    刑      │
│    │對象  │        │          │品種類│格    │      │                    │
├──┼───┼────┼─────┼───┼───┼───┼──────────┤
│ 1. │甲○○│98年3 月│臺北縣三重│Ｋ他命│300元 │販賣第│處有期徒刑伍年貳月，│
│    │      │至98年4 │市之網咖店│      │      │三級毒│扣案門號0000000000號│
│    │      │月9 日間│          │      │      │品    │、0000000000號之SIM │
│    │      │某日    │          │      │      │      │卡共貳張均沒收，犯罪│
│    │      │        │          │      │      │      │所得新臺幣參佰元沒收│
│    │      │        │          │      │      │      │之，如全部或一部不能│
│    │      │        │          │      │      │      │沒收時，以其財產抵償│
│    │      │        │          │      │      │      │之。                │
├──┼───┼────┼─────┼───┼───┼───┼──────────┤
│ 2. │甲○○│同上    │同上      │Ｋ他命│300 元│同上  │處有期徒刑伍年貳月，│
│    │      │        │          │      │      │      │扣案門號0000000000號│
│    │      │        │          │      │      │      │、0000000000號之SIM │
│    │      │        │          │      │      │      │卡共貳張均沒收，犯罪│
│    │      │        │          │      │      │      │所得新臺幣參佰元沒收│
│    │      │        │          │      │      │      │之，如全部或一部不能│
│    │      │        │          │      │      │      │沒收時，以其財產抵償│
│    │      │        │          │      │      │      │之。                │
├──┼───┼────┼─────┼───┼───┼───┼──────────┤
│ 3. │甲○○│同上    │同上      │Ｋ他命│300元 │同上  │處有期徒刑伍年貳月，│
│    │      │        │          │      │      │      │扣案門號0000000000號│
│    │      │        │          │      │      │      │、0000000000號之SIM │
│    │      │        │          │      │      │      │卡共貳張均沒收，犯罪│
│    │      │        │          │      │      │      │所得新臺幣參佰元沒收│
│    │      │        │          │      │      │      │之，如全部或一部不能│
│    │      │        │          │      │      │      │沒收時，以其財產抵償│
│    │      │        │          │      │      │      │之。                │
├──┼───┼────┼─────┼───┼───┼───┼──────────┤
│ 4. │甲○○│98年4 月│被告臺北縣│Ｋ他命│300元 │同上  │處有期徒刑伍年貳月，│
│    │      │10日中午│三重市溪尾│      │      │      │扣案門號0000000000號│
│    │      │1 時許  │街108 巷71│      │      │      │之SIM 卡壹張及扣案現│
│    │      │        │號2 樓住處│      │      │      │金新臺幣參佰元均沒收│
│    │      │        │樓下      │      │      │      │。                  │
└──┴───┴────┴─────┴───┴───┴───┴──────────┘


司法院資訊處製作；財團法人民間司法改革基金會備份。
